臺灣高等法院刑事判決
109年度上訴字第692號
上  訴  人  
即  被  告  柯旻佑



上列上訴人即被告因詐欺案件，不服臺灣新竹地方法院108年度
訴字第267號，中華民國108年10月31日第一審判決（起訴案號：
臺灣新竹地方檢察署108年度偵字第2816、2817號），提起上訴
，本院判決如下：
    主  文
原判決關於甲○○部分均撤銷。
甲○○犯如附表一各該編號所示之各罪，各處如附表一各該編號
「主文」欄所示之刑及沒收。應執行有期徒刑壹年捌月。
    事  實
一、甲○○（所涉嫌違反組織犯罪防制條例案件部分，由臺灣臺北
    地方法院另案審理中）前於民國106年11月初，經由傅保棠
    （所涉違反組織犯罪防制條例案件部分，同由臺灣臺北地方
    法院另案審理中，而所涉詐欺取財部分，則另經原審法院論
    處罪刑在案）之招募，加入傅保棠與真實姓名、年籍均不詳
    ，綽號「小葉」、「劉德華」、「菲菲」「賓士」「古天樂
    」及「冰冰」等成年人組成之詐騙集團（無證據證明有未滿
    18歲之人）所共同組成以實施詐術為手段，具有持續性、牟
    利性之有結構性詐騙集團組織（下稱本案詐騙集團），並擔
    任車手頭之工作，負責向其下游之車手柯良耀（所涉違反組
    織犯罪防制條例案件、詐欺部分，分別經臺灣宜蘭地方法院
    、原審法院論處罪刑在案）等人收取所提領之款項，再將該
    款項轉交予傅保棠等工作，甲○○可於車手提領或收取款項後
    從中獲取總收取金額之百分之0.7之款項以作為報酬。甲○○
    、傅保棠、柯良耀即本案詐騙集團內之其他成員共同意圖為
    自己不法之所有，基於3人以上共同詐欺取財及隱匿特定犯
    罪所得去向而洗錢之犯意聯絡，先由真實姓名、年籍均不詳
    之本案詐騙集團某成年成員各於如附表二各編號所示詐騙時
    間，以如附表二各編號所示詐騙方法，詐騙如附表二各編號
    所示告訴人丙○○、乙○○，致使如附表二各編號所示告訴人丙○○、乙○○均陷於錯誤，分別於如附表二各編號所示匯款時間
    、地點，將如附表二各編號所示金額匯入如附表二各編號所
    示匯入帳戶內後，旋由本案詐騙集團其他成年成員通知聯繫
    甲○○，由甲○○指示並分別交付如附表二各編號所示匯入帳戶
    之提款卡予柯良耀，再由柯良耀持之於如附表二各編號所示
    提領時間，在如附表二各編號所示提領地點，提領如附表二
    各編號所示金額後，將各該提領所得款項交付予甲○○，甲○○
    扣除自己及柯良耀應獲得之報酬後，餘款再轉交予傅保棠，
    傅保棠復將所獲之款項交付予本案詐騙集團其他成年成員，
    而隱匿詐欺所得之去向。嗣因丙○○及乙○○分別發覺遭騙，乃
    均報警處理，經警調閱相關監視錄影檔案畫面後循線查悉上
    情。
二、案經丙○○、乙○○訴由新竹市警察局第二分局報請臺灣新竹地
    方檢察署檢察官偵查起訴。
    理  由
壹、證據能力方面：
一、按被告以外之人於審判外之陳述，雖不符刑事訴訟法第159
    條之1至第159條之4之規定，然經當事人於審判程序同意作
    為證據，法院審酌該言詞陳述或書面陳述作成時之情況，認
    為適當者，亦得為證據；當事人、代理人或辯護人於法院調
    查證據時，知有刑事訴訟法第159條第1項不得為證據之情形
    ，而未於言詞辯論終結前聲明異議者，視為有前項之同意，
    刑事訴訟法第159條之5定有明文。查，本判決下列認定事實
    所引用之被告以外之人於審判外所為之供述證據資料（包含
    人證與文書等證據），並無證據證明係公務員違背法
　　定程序所取得；而檢察官、上訴人即被告甲○○（下稱被告）
    對本院準備程序期日提示之卷證，均同意其等證據能力，且
    迄至言詞辯論終結前亦未再聲明異議，本案證據資料作成時
    之情況，核無違法取證或其他瑕疵，證明力亦無明顯過低之
    情形，認為以之作為證據為適當，依刑事訴訟法第159條之5
    規定，自均得作為證據。
二、至於非供述證據部分，檢察官及被告於本院準備程序期日均
    同意其等證據能力，復均查無違反法定程序取得或其他不得
    作為證據之情形，且經本院於審理期日提示予檢察官及被告
    而為合法調查，應認均有證據能力。
貳、實體方面：
一、認定犯罪事實所憑之證據及理由：
  ㈠前開事實，業據被告於偵查、原審及本院均坦承不諱（見第3
    40號偵卷第30至32頁、原審卷第189至191、216頁、本院卷
    第52至55、79至81頁），核與證人即告訴人丙○○、乙○○於警
    詢時指訴情節相符（見第10982號偵卷第25至27、40至45頁
    ），復經共同被告柯良耀於警詢、偵查及原審供述、共同被
    告傅保棠於偵查及原審供述屬實（見第10982號偵卷第4至5
    頁反面、第340號偵卷第19至21、55至56頁反面、原審卷第1
    88、191至193、216頁），並有新竹市106 年12月、107年1
    月提款熱點一覽表（柯良耀）、自動櫃員機監視器畫面翻拍
    照片2 幀、被害人案件及車手提款一覽表1 份、彰化銀行存
    摺存款、交易明細查詢、玉山銀行顧客基本資料查詢及交易
    明細表、臺中市政府警察局第六分局何安派出所受理各類案
    件紀錄表、受理詐騙帳戶通報警示簡便格式表、受理刑事案
    件報案三聯單、○○銀行自動櫃員機交易明細表、彰化縣警察
    局員林分局村上派出所受理各類案件紀錄表、受理詐騙帳戶
    通報警示簡便格式表、受理刑事案件報案三聯單等件在卷足
    稽（見第10982號偵卷第7、11、13、15、20至24、29、36、
    38、39、47、49頁），堪認被告前揭任意性自白核與事實相
    符，應堪採信。
  ㈡按共同正犯，係共同實行犯罪行為之人，在共同意思範圍內
    ，各自分擔犯罪行為之一部，相互利用他人之行為，以達其
    犯罪之目的；且不限於事前有所協議，其於行為當時，基於
    相互之認識，以共同犯罪之意思參與者，亦無礙於共同正犯
    之成立。而詐欺集團為實行詐術騙取款項，並蒐羅、使用人
    頭帳戶以躲避追緝，各犯罪階段緊湊相連，係需多人縝密分
    工，相互為用，方能完成之集團性犯罪，雖各共同正犯僅分
    擔實行其中部分行為，仍應就全部犯罪事實共同負責；是以
    部分詐欺集團成員縱未直接對被害人施以詐術，如有接收人
    頭帳戶金融卡、測試、回報供為其他成員實行詐騙所用，或
    配合提領款項，從中獲取利得，餘款交付其他成員等行為，
    所為均係該詐欺集團犯罪歷程不可或缺之重要環節，尤其是
    配合提領贓款，被害人遭詐欺集團成員詐騙後，雖已將款項
    匯入詐欺集團指定之人頭帳戶，但上開款項在詐欺集團成實
    際提領前，該帳戶隨時有被查覺而遭凍結之可能，故分擔提
    領詐騙所得贓款之工作，更是詐欺集團最終完成詐欺取財犯
    行之關鍵行為，仍係以自己犯罪之意思，參與犯罪構成要件
    之行為，而屬共同正犯。查本案被告參與如附表二各編號所
    示本案詐騙集團所屬成年成員之詐欺犯行，而各該詐騙集團
    分工細緻，被告雖未自始至終參與各階段之犯行，且與撥打
    電話詐騙如附表二各編號所示告訴人之成員間有互不相識之
    情形，然依現今詐騙集團詐騙之犯罪型態及模式，其等就各
    所屬詐騙集團成員以本件手法行騙，當為被告主觀上所明知
    之範圍；又被告明知除由共同被告傅保棠負責招募成員及擔
    任總收水角色、被告柯良耀擔任持人頭帳戶提款卡及密碼提
    領詐欺款項之「車手」之角色外，尚有綽號綽號「小葉」、
    「劉德華」、「菲菲」「賓士」「古天樂」及「冰冰」等成
    年人及其他負責以電話對被害人施用詐術之機房話務人員，
    足見其明知所屬詐欺集團之成員已達3人以上，仍在本件犯
    行之合同犯意內，各自分擔犯罪行為之一部，而相互利用其
    他詐欺集團成員之部分行為以遂行犯罪之目的，亦有犯意聯
    絡及行為分擔，即應就其等所參與並有犯意聯絡之犯罪事實
    同負全責。
  ㈢按洗錢防制法業於105年12月28日修正公布，並於106年6月28
    日生效施行（下稱新法）。修正前該法（下稱舊法）將洗錢
    行為區分為將自己犯罪所得加以漂白之「為自己洗錢」及明
    知是非法資金，卻仍為犯罪行為人漂白黑錢之「為他人洗錢
    」兩種犯罪態樣，且依其不同之犯罪態樣，分別規定不同之
    法定刑度。惟洗錢犯罪本質在於影響合法資本市場並阻撓偵
    查，不因為自己或為他人洗錢而有差異，且洗錢之行為包含
    處置（即將犯罪所得直接予以處理）、多層化（即為使偵查
    機關難以追查金流狀況，以迂迴層轉、化整為零之多層化包
    裝方式，掩飾或隱匿特定犯罪所得）及整合（即收受、持有
    或使用他人犯罪所得，使該犯罪所得披上合法之外衣，回歸
    正常金融體系）等各階段行為，其模式不祇一端，上開為自
    己或為他人洗錢之二分法，不僅無助於洗錢之追訴，且徒增
    實務事實認定及論罪科刑之困擾。故而為澈底打擊洗錢犯罪
    ，新法乃依照國際防制洗錢金融行動工作組織（Financial 
    Action Task Force，下稱FATF）40項建議之第3項建議，並
    參採聯合國禁止非法販運麻醉藥品和精神藥物公約及聯合國
    打擊跨國有組織犯罪公約之洗錢行為定義，將洗錢行為之處
    置、多層化及整合等各階段，全部納為洗錢行為，而於新法
    第2條規定：「本法所稱洗錢，指下列行為：一、意圖掩飾
    或隱匿特定犯罪所得來源，或使他人逃避刑事追訴，而移轉
    或變更特定犯罪所得。二、掩飾或隱匿特定犯罪所得之本質
    、來源、去向、所在、所有權、處分權或其他權益者。三、
    收受、持有或使用他人之特定犯罪所得。」以求與國際規範
    接軌。又因舊法第3 條所規範洗錢犯罪之前置犯罪門檻，除
    該條所列舉特定嚴重危害社會治安及經濟秩序之犯罪暨部分
    犯罪如刑法業務侵占等罪犯罪所得金額須在新臺幣（下同）
    5百萬元以上者外，限定於法定最輕本刑為5年以上有期徒刑
    以上刑之「重大犯罪」，是洗錢行為必須以犯上述之罪所得
    財物或財產上利益為犯罪客體，始成立洗錢罪，過度限縮洗
    錢犯罪成立之可能，亦模糊前置犯罪僅在對於不法金流進行
    不法原因之聯結而已，造成洗錢犯罪成立門檻過高，洗錢犯
    罪難以追訴。故新法參考FATF建議，就其中採取門檻式規範
    者，明定為最輕本刑為六個月以上有期徒刑之罪，並將「重
    大犯罪」之用語，修正為「特定犯罪」；另增列未為最輕本
    刑為六個月以上有期徒刑之罪所涵括之違反商標法等罪，且
    刪除有關犯罪所得金額須在5百萬元以上者，始得列入前置
    犯罪之限制規定，以提高洗錢犯罪追訴之可能性。從而新法
    第14條第1項所規範之一般洗錢罪，必須有第3 條規定之前
    置特定犯罪作為聯結，始能成立。然洗錢犯罪之偵辦在具體
    個案中經常祇見可疑金流，未必瞭解可疑金流所由來之犯罪
    行為，倘所有之洗錢犯罪皆須可疑金流所由來之犯罪行為已
    經判決有罪確定，始得進一步偵辦處罰，則對於欠缺積極事
    證足以認定確有前置犯罪，卻已明顯違反洗錢防制規定之可
    疑金流，即無法處理。故而新法乃參考澳洲刑法立法例，增
    訂特殊洗錢罪，於第15條第1項規定：「收受、持有或使用
    之財物或財產上利益，有下列情形之一，而無合理來源且與
    收入顯不相當者，處六月以上五年以下有期徒刑，得併科新
    臺幣五百萬元以下罰金：一、冒名或以假名向金融機構申請
    開立帳戶。二、以不正方法取得他人向金融機構申請開立之
    帳戶。三、規避第七條至第十條所定洗錢防制程序。」從而
    特殊洗錢罪之成立，不以查有前置犯罪之情形為要件，但必
    須其收受、持有或使用之財物或財產上利益，無合理來源並
    與收入顯不相當，且其財物或財產上利益之取得必須符合上
    開列舉之三種類型者為限。易言之，第15條之特殊洗錢罪，
    係在無法證明前置犯罪之特定不法所得，而未能依第14條之
    一般洗錢罪論處時，始予適用。倘能證明人頭帳戶內之資金
    係前置之特定犯罪所得，即應逕以一般洗錢罪論處，自無適
    用特殊洗錢罪之餘地。例如詐欺集團向被害人施用詐術後，
    為隱匿其詐欺所得財物之去向，而令被害人將其款項轉入該
    集團所持有、使用之人頭帳戶，並由該集團所屬之車手前往
    提領詐欺所得款項得逞，檢察官如能證明該帳戶內之資金係
    本案詐欺之特定犯罪所得，即已該當於新法第14條第1項之
    一般洗錢罪；至若無法將人頭帳戶內可疑資金與本案詐欺犯
    罪聯結，而不該當第2條洗錢行為之要件，當無從依第14條
    第1項之一般洗錢罪論處，僅能論以第15條第1 項之特殊洗
    錢罪。另過去實務認為，行為人對犯特定犯罪所得之財物或
    利益作直接使用或消費之處分行為，或僅將自己犯罪所得財
    物交予其他共同正犯，祇屬犯罪後處分贓物之行為，非本條
    例所規範之洗錢行為，惟依新法規定，倘行為人意圖掩飾或
    隱匿特定犯罪所得來源，而將特定犯罪所得直接消費處分，
    甚或交予其他共同正犯，而由共同正犯以虛假交易外觀掩飾
    不法金流移動，即難認單純犯罪後處分贓物之行為，應仍構
    成新法第2條第1或2款之洗錢行為（最高法院108年度台上字
    第1744號判決意旨參照）。本案被告所參與之3人以上共同
    犯詐欺取財罪，為洗錢防制法第3條第1款所稱之特定犯罪，
    觀其犯罪手法，係先由真實姓名、年籍均不詳之本案詐騙集
    團成年成員對被害人施以詐術，且指定如附表二各編號所示
    告訴人將詐騙所得之款項匯入或存入至如附表二各編號所示
    人頭帳戶，旋由被告通知「車手」即共同被告柯良耀提領，
    再收受款項轉交共同被告傅保棠，其等藉此迂迴層轉之方式
    取得犯罪所得，目的顯在製造金流斷點，使偵查機關難以有
    效追查，以達隱匿犯罪所得之去向。而被告為具備通常智識
    程度之成年人，對於上情當無不知之理，竟仍執意參與，分
    擔實行上開行為，是其與傅保棠、柯良耀及本案詐騙集團其
    他成年成員間，有隱匿特定犯罪所得去向之洗錢犯罪聯絡及
    行為分擔，亦屬明確。
　㈣綜上，本案事證明確，被告犯行堪以認定，應予依法論科。
二、論罪
　㈠核被告所為，係犯刑法第339條之4第1項第2款之3人以上共同
    犯詐欺取財罪及洗錢防制法第14條第1項之一般洗錢罪。
　㈡被告、共同被告傅保棠、柯良耀與本案詐騙集團其他成年成
    員間就如附表二各編號所示犯行，分別有犯意聯絡及行為分
    擔，均為共同正犯。
　㈢被告與本案詐騙集團成員係於密切接近之時間，先後數次詐
    騙如附表二編號1所示告訴人丙○○，致告訴人丙○○陷於錯誤
    而為多次匯款，侵害同一之法益，各行為之獨立性極為薄弱
    ，依一般社會健全觀念，在時間差距上，難以強行分開，在
    刑法評價上，視為數個舉動之接續施行，合為包括之一行為
    予以評價，較為合理，應就上開告訴人丙○○所為之多次詐欺
    取財行為部分，論以接續犯。
　㈣被告各係以一行為同時觸犯刑法第339條之4第1項第2款之3人
    以上共同犯詐欺取財罪及洗錢防制法第14條第1項之一般洗
    錢罪，均為想像競合犯，應各依刑法第55條前段之規定，從
    一重之3人以上共同犯詐欺取財罪處斷。
　㈤又檢察官雖僅就被告詐欺如附表二各編號所示告訴人丙○○、
    乙○○部分之犯行提起公訴，然檢察官就犯罪事實一部起訴者
    ，其效力及於全部，本件被告前揭洗錢部分之事實，與前揭
    論罪科刑之被告所犯刑法第339條之4第1項第2款之3人以上
    共同犯詐欺取財部分，具有想像競合犯之裁判上一罪之關係
    ，而為起訴效力所及，並經本院告知被告就所犯刑法第339
    條之4第1項第2款之3人以上共同犯詐欺取財部分之犯行亦可
    能涉犯洗錢防制法第14條第1項之一般洗錢罪名，並諭知就
    所涉上開罪名併予辯論（見本院卷第76、82、83頁）而無礙
    於被告之攻擊防禦權，本院自得併予審理。
　㈥按行為基於單一犯意，於同時、同地或密切接近之時地實行
    數行為，侵害同一之法益，各行為之獨立性極為薄弱，依一
    般社會健全觀念，在時間差距上，難以強行分開，在刑法評
    價上，以視為數個舉動之接續施行，合為包括之一行為予以
    評價，較為合理者，始屬接續犯，而為包括之一罪。然若如
    客觀上有先後數行為，主觀上基於一個概括之犯意，逐次實
    行而具連續性，其每一前行為與次行為，依一般社會健全觀
    念，在時間差距上，可以分開，在刑法評價上，各具獨立性
    ，每次行為皆可獨立成罪，縱構成同一之罪名，亦應依數罪
    併罰之例予以分論併罰。而刑法處罰之加重詐欺取財罪係侵
    害個人財產法益之犯罪，其罪數計算，依一般社會通念，應
    以被害人數、被害次數之多寡，決定其犯罪之罪數（最高法
    院108年度台上字第274號判決意旨參照）。是被告、傅保棠
    、柯良耀及本案詐騙集團其他成年成員分別詐欺如附表二各
    編號所示告訴人丙○○、乙○○後加以提領款項之犯行，均係侵
    害個人財產法益之犯罪，其各行為間，依一般社會健全觀念
    ，其時間可以區隔，且侵害法益不同，而各具獨立性，是認
    被告就所犯上開2 次犯行，犯意各別，行為互殊，應予分論
    併罰。
三、撤銷改判之理由：
　㈠原審認被告犯3人以上共同犯詐欺取財罪（共2 罪）事證明確
    ，均予以論罪科刑，固非無見。惟查：被告就本案所犯2罪
    ，亦均成立洗錢防制法第14條第1項之一般洗錢罪，並與已
    起訴之刑法第339條之4第1項第2款之3人以上共同犯詐欺取
    財部分有裁判上一罪關係，已如前述，原判決漏論被告亦成
    立洗錢防制法第14條第1項之一般洗錢罪，尚有未當。被告
    提起上訴請求從輕量刑云云，雖無理由，惟原判決既有前開
    不適用法則之違誤，自應由本院將原判決關於被告部分予以
    撤銷改判，且無不利益變更禁止規定之適用。
　㈡爰以行為人責任為基礎，審酌被告正值青壯之年，不思以正
    途賺取錢財，明知現今社會詐欺集團橫行，其等恣意詐欺行
    為往往對於被害人之財產及社會秩序產生重大侵害，竟均貪
    圖不法利益，與詐騙集團合流，造成本案告訴人財產損失；
    又被告在本案詐騙集團均係擔任「車手頭」角色，負責向「
    車手」收取款項後，轉交上手傅保棠等工作，雖非犯罪主導
    者，但其配合詐騙集團之指示，共同遂行詐騙他人財物之犯
    行，且參與本案詐騙集團之期間數月，犯後坦承犯行，惟未
    能依其於本院審理時所為承諾賠償告訴人之犯後態度，兼衡
    被告犯罪之動機、目的、手段、情節、高職肄業之智識程度
    〔見被告個人戶籍資料（完整姓名）查詢結果附於原審卷第4
    5頁〕、於原審自承家中尚有母親、姊姊及弟弟、未婚、無子
    女、入監執行前從事送貨工作，月薪2萬5,000元之家庭生活
    與經濟狀況（見原審卷第216頁）等一切情狀，分別量處如
    主文第2項所示之刑，以資儆懲。
　㈢按裁判確定前犯數罪者，併合處罰之；數罪併罰，分別宣告
    其罪之刑，其宣告多數有期徒刑者，於各刑中之最長期以上
    ，各刑合併之刑期以下，定其刑期，但不得逾30年，刑法第
    50條第1項前段、第51條第5款訂有明文。參其立法意旨，除
    在於緩和多數有期徒刑合併執行所造成之苛酷外，更避免責
    任非難之重複，蓋有期徒刑之科處，不僅在於懲罰犯罪行為
    ，更重在矯治犯罪行為人、提升其規範意識，及回復社會對
    於法律規範之信賴，是應併合處罰之複數有期徒刑倘一律合
    併執行，將造成責任非難之效果重複滿足、邊際效應遞減之
    不當效果，甚至有違責任主義，故採行加重單一刑主義，以
    期責罰相當。是法院就應併合處罰之數個有期徒刑宣告定其
    應執行刑時，不僅應遵守上開所定「以宣告各刑中之最長期
    為下限，各刑合併之刑期為上限，但最長不得逾30年」之外
    部界限，更應受不得明顯違反公平正義、法律秩序理念及目
    的之規範。具體而言，於併合處罰，其執行刑之酌定，應視
    行為人所犯數罪之犯罪類型而定，即倘行為人所犯數罪屬相
    同之犯罪類型者（如複數竊盜、施用或販賣毒品等），於併
    合處罰時，其責任非難重複之程度較高，自應酌定較低之應
    執行刑；然行為人所犯數罪雖屬相同之犯罪類型，但所侵犯
    者為具有不可替代性、不可回復性之個人法益（如殺人、妨
    害性自主），於併合處罰時，其責任非難重複之程度則較低
    ，而可酌定較高之應執行刑；另行為人所犯數罪非惟犯罪
    類型相同，且其行為態樣、手段、動機均相似者，於併合處
    罰時其責任非難重複之程度更高，更應酌定較低之應執行刑
    ；反之，行為人所犯數罪各屬不同之犯罪類型者，於併合處
    罰時其責任非難重複之程度最低，當可酌定較高之應執行刑
    。查本件被告所犯，均屬3人以上共同犯詐欺取財等之犯罪
    類型、行為態樣、動機、手段均相同，惟所侵害者均非具有
    不可替代性、不可回復性之個人法益，責任非難重複之程度
    較高，復審酌本案一切情狀而為整體之非難評價後，就被告
    所處之有期徒刑，定其應執行之刑如主文第2項所示。　
　㈣沒收：
　　⒈按供犯罪所用、犯罪預備之物或犯罪所生之物，屬於犯罪
      行為人者，得沒收之；犯罪所得，屬於犯罪行為人者，沒
      收之；於全部或一部不能沒收或不宜執行沒收時，追徵其
      價額，不予宣告沒收或追徵，刑法刑法第38條第2項前段
      、第38條之1第1項前段、第3項、第5項分別定有明文。
　　⒉查被告就本案2次犯行，均已取得提領款項百分之0.7之報
      酬乙節，業據被告於原審供述在卷（見原審卷第189至191
      頁），是被告就如附表二各編號所示3人以上共同犯詐欺
      取財罪之犯罪所得分別為313元（按即44,740元×0.007＝31
      3.18元，小數點以後捨去）、209元（按即29,985元×0.00
      7＝209.89元，小數點以後捨去），爰依刑法第38條之1第1
      項、第3項規定，於其各次犯行項下分別宣告沒收，於全
      部或一部不能沒收或不宜執行沒收時，追徵其價額。
據上論斷，應依刑事訴訟法第369條第1項前段、第364條、第299
條第1項前段，洗錢防制法第14條第1項，刑法第11條前段、第28
條、第339條之4第1項第2款、第55條、第51條第5款、第38條之1
第1項前段、第3項，刑法施行法第1條之1第1項，判決如主文。
本案經檢察官林李嘉提起公訴，檢察官何明楨到庭執行職務。
中　　華　　民　　國　　109 　年　　4 　　月　　29　　日
                  刑事第十一庭  審判長法  官  楊力進
                                      法  官  沈君玲
                                      法  官  雷淑雯
以上正本證明與原本無異。
如不服本判決應於收受送達後20日內向本院提出上訴書狀，並應
敘述具體理由；其未敘述上訴理由者，應於上訴期間屆滿後20日
內向本院補提理由書（均須按他造當事人之人數附繕本）「切勿
逕送上級法院」。告訴人或被害人如對於本判決不服者，應具備
理由請求檢察官上訴，其上訴期間之計算係以檢察官收受判決正
本之日期為準。 
                                    書記官  林立柏
中　　華　　民　　國　　109 　年　　5 　　月　　5 　　日
附錄本案論罪科刑法條全文：
中華民國刑法第339條之4
犯第339條詐欺罪而有下列情形之一者，處1年以上7年以下有期
徒刑，得併科1百萬元以下罰金：
一、冒用政府機關或公務員名義犯之。
二、三人以上共同犯之。
三、以廣播電視、電子通訊、網際網路或其他媒體等傳播工具，
    對公眾散布而犯之。
前項之未遂犯罰之。
 
洗錢防制法第14條
有第二條各款所列洗錢行為者，處7年以下有期徒刑，併科新臺
幣5百萬元以下罰金。
前項之未遂犯罰之。
前二項情形，不得科以超過其特定犯罪所定最重本刑之刑。

附表一：
編號 犯  罪  事  實 主                                      文 1 事實欄一及附表二編號1 甲○○三人以上共同犯詐欺取財罪，處有期徒刑壹年肆月。未扣案之犯罪所得新臺幣參佰壹拾參元沒收，於全部或一部不能沒收或不宜執行沒收時，追徵其價額。 2 事實欄一及附表二編號2 甲○○三人以上共同犯詐欺取財罪，處有期徒刑壹年參月。未扣案之犯罪所得新臺幣貳佰零玖元沒收，於全部或一部不能沒收或不宜執行沒收時，追徵其價額。 

附表二：（元：新臺幣）
編號 告訴人 詐騙時間及詐騙方法 匯款時間、地點、金額及匯入帳戶 提領人 提 領 時 間 提領金額 提領地點 1 丙○○ 本案詐騙集團某成年成員自106年12月30日20時許起，先後假冒「DEVILCASE惡魔鋁合網」網站客服人員及郵局人員之名義，撥打電話予丙○○，向丙○○佯稱因網路系統操作錯誤，導致將丙○○身分誤為經銷商，丙○○先前在「DEVILCASE惡魔鋁合網」網站所購買之訂單多了20餘組，丙○○會被重複扣款，須依指示操作自動櫃員機以解除訂單云云，致使丙○○陷於錯誤，遂依指示操作自動櫃員機而匯款至指定帳戶。 丙○○於106年12月30日20時45分及同日20時48分許，在位在臺中市○○區○○路0段000 號之○○銀行內，先後操作自動櫃員機而分別匯款29,920元及14,820元至徐芷姍（所涉幫助詐欺案件，另經臺灣新北地方法院論處罪刑在案）向彰化銀行申請開立之帳號000-00000000000000號帳戶內。 柯良耀 106年12月30日20時52分至20時53分許 44,740元 位在新竹市○○路000號之○○銀行東新竹分行自動櫃員機 2 乙○○ 本案詐騙集團某成年成員自107年1月17日21時39分許起，先後假冒某販售娃娃之賣家及中華郵政之服務人員之名義，撥打電話予乙○○，向乙○○佯稱因之前多訂購娃娃，若未取消將有扣款問題，須操作自動櫃員機解除云云，致使乙○○陷於錯誤，遂依指示存款至指定帳戶。 乙○○於107年1月17日22時34分許，在位於彰化縣○○鄉○○路00○0 號便利商店內，操作自動櫃員機，而以現金存款之方式，將30,000元存至黃詠豫（所涉幫助詐欺案件，另經臺灣彰化地方法院論處罪刑在案）向○○銀行申請開立之帳號000-0000000000000號帳戶內。 柯良耀 107年1月17日22時37分至22時38分許 29,985元（已扣除15元手續費） 位在新竹市○○路000號之○○銀行東新竹分行自動櫃員機